臺灣士林地方法院民事裁定           100年度司財管字第56號
聲  請  人  內政部營建署
法定代理人  葉世文
代  理  人  徐秋雄
            林敬堯
上列聲請人聲請選任被繼承人羅文鐘遺產管理人事件，本院裁定
如下：
    主  文
選任羅偉庭（男，民國00年0 月00日生，身分證統一編號：Z000000000號，住新北市○○區○○路00巷00號5 樓）為被繼承人羅
文鐘之遺產管理人。
准對被繼承人羅文鐘（男，民國00年0 月00日生，身分證統一編
號：Z000000000號，生前住臺北市○○區○○路000 號，已於民
國98年5 月21日死亡）之大陸地區以外之繼承人為承認繼承之公
示催告。
被繼承人羅文鐘之大陸地區以外之繼承人，應自前項公示催告最
後登載新聞紙之日起壹年貳月內承認繼承。上述期限屆滿，無繼
承人承認繼承時，被繼承人羅文鐘之遺產，於清償債權並交付遺
贈物後，如有賸餘即歸屬國庫。
程序費用由被繼承人羅文鐘之遺產負擔。
    理  由
一、按繼承開始時，繼承人之有無不明，而無親屬會議或親屬會
    議未於1 個月內選定遺產管理人者，利害關係人得聲請法院
    選任遺產管理人，並由法院依公示催告程序，定6 個月以上
    之期限，公告繼承人，命其於期限內承認繼承，民法第1177
    條、第1178條第1 項、第2 項定有明文。
二、本件聲請意旨略以：被繼承人羅文鐘（男，民國00年0 月00
    日生，身分證統一編號：Z000000000號）於民國98年5 月21
    日死亡，其尚欠聲請人借款未還，因查得合於民法第1138條
    規定之各順序繼承人均拋棄其繼承權，並報准法院核備在案
    ，致聲請人無法行使權利，今為保障權利，爰依民法1178條
    第2 項之規定具狀聲請選任財政部國有財產局臺灣北區辦事
    處為被繼承人之遺產管理人，並提出被繼承人除戶謄本、國
    民住宅貸款借據、抵押權設定契約書、他項權利證明書、繼
    承系統表、臺灣士林地方法院家事庭100 年1 月24日士院景
    家相98年度司繼字第67號函、委任狀等件為證。
三、經查，被繼承人羅文鐘確於98年5 月21日死亡，其繼承人均
    已拋棄繼承，且被繼承人羅文鐘之親屬亦未依上開期限選定
    遺產管理人，此業據聲請人提出本院拋棄繼承准予備查函影
    本為證，並經本院依職權調閱98年度司繼字第67號拋棄繼承
    全案卷核閱無訛，堪信聲請人之主張為真實。又聲請人既為
    被繼承人之債權人，其對於被繼承人之遺產具有利害關係，
    自屬法律上之利害關係人，故其聲請選任被繼承人之遺產管
    理人，洵屬有據，應予准許。另聲請人雖主張指定財政部國
    有財產局臺灣北區辦事處為被繼承人之遺產管理人，惟本件
    屬非訟事件，法院不受當事人聲明之拘束。本院審酌羅偉庭
    為被繼承人羅文鐘之子，雖已拋棄繼承被繼承人羅文鐘之遺
    產，然其同意擔任被繼承人羅文鐘之遺產管理人（見本院10
    0 年10月18日非訟事件筆錄），且其大學畢業，為職業軍人
    ，應能勝任遺產管理人之職務，爰選任羅偉庭為被繼承人羅
    文鐘之遺產管理人，並依法為承認繼承之公示催告。
四、爰依非訟事件法第157條，裁定如主文所示。
五、如不服本裁定，應於裁定送達後10日內，以書狀向本院提出
    抗告狀，並繳納抗告費新臺幣1,000元。
中    華    民    國   100    年    10    月    19    日
                  家事庭司法事務官